---
title: 'Océan et climat : séance ''La terre est bleue'''
author: "Julie Faucher, Laurent Dubroca, Colin Dubroca, Théodore Dubroca"
date: "`r format(Sys.time(), '%d/%m/%Y')`"
output:
  pdf_document: default
  html_document:
    df_print: paged
  word_document: default
bibliography: /home/moi/datahome/work/biblio/enfin/biblioloran.bib
---


```{r global_options, include=T,cache=F,echo=F,warning=F,message=F,progress=F,verbose=F,results="hide"}
#knitr option
operationnel<-TRUE
knitr::opts_chunk$set(echo=FALSE, 
		      warning=!operationnel, 
		      message=!operationnel,
		      fig.height=8,
		      progress=!operationnel,
		      verbose=!operationnel,
		      include=TRUE,dev='png',autodep=FALSE)
#package
library(dplyr);library(tidyr);library(stringr)
library(ggplot2);library(gridExtra)
library(sf)
##library(openxlsx);library(mailR)
library(pander);library(captioner)
library(mapdata)
library(sparkTable)
library(cardidates)
library(lubridate)
library(ggmap)
library(osmdata)
library(ggspatial)
#local fct
#source("credo_fct.R")
#initialise les fonctions pour légender tables et figures
tabcap <- captioner(prefix = "Table")
figcap <- captioner(prefix = "Figure")

#`r tabcap(name="info",caption="Stock id: area, species, catches.")`
#```{r,cache=T,eval=!param[1,2],echo=FALSE,results="asis"}
#cat("Empty section with no plot means no data.")
#```
#```{r tsplot1caption,cache=T,eval=tabtest[1,2],echo=FALSE,results="asis"}
#cat(figcap(name="tsarea",caption="Landings by ICES divsion."))
#```
#param
zone <- c(left = -2, bottom = 49, right = 2, top = 51)

```

## La Terre est bleue 

- résumé : identifier la part de l'eau sur la planète.
- notions : la Terre est une planète recouverte de mers et d'océans. La part des terres émergées est de 30% donc la Terre est récouverte par 70% de mers et d'océans. 
- intérêt de la séance : par ses échanges permanents avec l’atmosphère, l’océan joue un rôle déterminant pour le climat. Quand la planète se réchauffe, c’est l’océan qui stocke la majeure partie de l’énergie reçue. En mesurant la quantité de chaleur stockée par l’océan, il est possible de quantifier et de suivre l’ampleur du réchauffement climatique.
- durée : 30 minutes
- expérience : non

## Déroulement

- recueillir les connaissances des élèves sur le thème de l'océan : qu'est-ce que l'océan ? qu'est-ce qu'on y trouve ? quel est son rôle pour la planète, l'homme, les êtres vivants ?
- projeter la carte ou distribuer la fiche élève.
- préciser qu'il s'agit d'une carte de la terre. Expliquer que les deux couleurs distinguent les continents (en gris) des mers (en bleu).
- proposer aux élèves de localiser où ils se situent sur la carte. 

Il faut observer que :

- la couleur bleue occupe une surface plus importante que la couleur grise.

# Proposition d'activités :

La carte est projetée en utilisant la projection de [Mollweide](https://fr.wikipedia.org/wiki/Projection_de_Mollweide) qui privilégie la conservation des surfaces. On peut donc 

- proposer le coloriage des surfaces continentales sur le fond de carte vierge et voir que le temps de coloriage des océans est plus long que celui des continents.
- découper les continents et les océans puis les assembler séparemment et constater que les surfaces diffèrent. 
- découper les continents et les océans et peser les deux séparemment avec une balance à courrier. Constater que les masses diffèrent.


# Activité suivante

Séance proposée par Lamap : https://www.fondation-lamap.org/node/28655.

# Document

Les cartes sont à imprimer et à distribuer aux élèves.

## Carte du monde

```{r worldmap0,echo=F}
#prepare the world
library(rnaturalearth)
library(rnaturalearthdata)
library(ggplot2)
library(sf)
library(maps)
library(cowplot)
world <- ne_countries(scale = "small", returnclass = "sf")
#projection
world2<-st_transform(world,"+proj=moll")

library(rnaturalearth)
# Background
graticule <- st_graticule(ndiscr = 10000, margin = 10e-6) %>%
  st_transform(crs = "+proj=moll")
sphere <- graticule %>%
  st_convex_hull() %>%
  summarise(geometry = st_union(geometry))
lemonde<-ggplot() + 
  geom_sf(data=sphere, fill = 'aliceblue',color="aliceblue") + # the globe "horizon" - you can ignore
  geom_sf(data=world2,fill="light grey",color="light grey")+#
 # the visible continents
  #coord_sf(crs = "moll") +
  theme(
    panel.grid.major = element_line(color = "light blue", size = 1),
    panel.ontop = F,
    panel.background = element_rect(fill = NA)
  )
print(lemonde)
```

## Carte du monde à colorier

```{r worldmapempty,echo=F}
lemonde<-ggplot() + 
  geom_sf(data=sphere, fill = 'white',color="white") + # the globe "horizon" - you can ignore
  geom_sf(data=world2,fill="white",color="black")+#
 # the visible continents
  #coord_sf(crs = "moll") +
  theme(
    panel.grid.major = element_line(color = "light blue", size = 1),
    panel.ontop = F,
    panel.background = element_rect(fill = NA)
  )
print(lemonde)

```

