---
title: "Océan et climat : séance 1 'La terre est bleue'"
author: "Julie Faucher & Laurent Dubroca"
date: "`r date()`"
bibliography: '/home/moi/datahome/work/biblio/enfin/biblioloran.bib'
---


```{r global_options, include=T,cache=F,echo=F,warning=F,message=F,progress=F,verbose=F,results="hide"}
#knitr option
operationnel<-TRUE
knitr::opts_chunk$set(echo=FALSE, 
		      warning=!operationnel, 
		      message=!operationnel,
		      fig.height=8,
		      progress=!operationnel,
		      verbose=!operationnel,
		      include=TRUE,dev='png',autodep=FALSE)
#package
library(COSTcore);library(COSTdbe);library(COSTeda)
library(dplyr);library(tidyr);library(stringr)
library(ggplot2);library(gridExtra)
library(sf)
##library(openxlsx);library(mailR)
library(pander);library(captioner)
library(mapdata)
library(DATRAS)
library(sparkTable)
library(cardidates)
library(lubridate)
library(ggmap)
library(osmdata)
library(ggspatial)
#local fct
#source("credo_fct.R")
#initialise les fonctions pour légender tables et figures
tabcap <- captioner(prefix = "Table")
figcap <- captioner(prefix = "Figure")

#`r tabcap(name="info",caption="Stock id: area, species, catches.")`
#```{r,cache=T,eval=!param[1,2],echo=FALSE,results="asis"}
#cat("Empty section with no plot means no data.")
#```
#```{r tsplot1caption,cache=T,eval=tabtest[1,2],echo=FALSE,results="asis"}
#cat(figcap(name="tsarea",caption="Landings by ICES divsion."))
#```
#param
zone <- c(left = -2, bottom = 49, right = 2, top = 51)

```

**DRAFT/FRENCH/PRIMARY SCHOOL/SECOND GRADE**

# Objectifs 

Objectifs :

- la Terre est une planète recouverte de mers et d'océans
- la part des terres émergées est de 30%
- quelles sont les mers et les océans proches de la classe (TO DO)

A partir de la carte représentant la surface du globe où deux couleurs
distinguent les continents (gris dans le document) des mers (bleu ici), il s'agit d'observer que:

- la couleur bleue occupe une surface plus importante que la couleur grise
- de quantifier les 30 % en découpage et pesée des surfaces (une balance est
  nécessaire) ou de ranger les surfaces grises et bleues séparemment
  (anomorphose à réaliser dans le document TO DO).
  

Déroulement :

- présentation du document (légende, échelle)
- observation
- questions guidées :
  - où sommes-nous sur cette carte (continent, pays) ?
  - que peut-on dire du bleue par rapport au gris ?

# Document

## Carte

```{r worldmap0,echo=T}
#prepare the world
library("rnaturalearth")
library("rnaturalearthdata")
library(ggplot2)
library(sf)
library(maps)
world <- ne_countries(scale = "medium", returnclass = "sf")
legendeworld<-data.frame(x=c(1,1,1,1),y=c(1.5,2,2.25,2.5),nom=c("Légende :","Terre","","Océan"))#,color=c("light grey","lightblue"))
aa<-ggplot()+geom_tile(data=legendeworld,aes(x=y,y=x,fill=nom),color="white")+
	scale_fill_manual(values=rev(c("lightgrey","lightblue","white","white")))+
	geom_text(data=legendeworld,aes(x=y,y=x,label=nom),size=3)+
	theme_void()+
	theme(legend.position="none")#+
	#coord_fixed()
#print(aa)


lemonde<-ggplot(data=world)+
geom_sf(data=world,colour="dark grey",fill="dark grey",show.legend=TRUE)+
coord_sf(expand=F)+theme_bw()+
 theme(panel.grid.major = element_line(colour = 'transparent'),
       panel.background = element_rect(fill = "lightblue", colour = "lightblue"))+
 ggtitle("Le monde")
#print(lemonde)

p1<-ggdraw()+
	draw_plot(lemonde,0,0,1,1)+
	draw_plot(aa,0.35,0.21,0.38,0.06)
print(p1)
```

