---
title: "Evolution de la Chlorophylle a"
autho : "Julie Faucher"
output: html_document
---

```{r setup, include=FALSE}
knitr::opts_chunk$set(echo = TRUE)
```
- résumé : identifier la présence de la chlorophylle a dans les mers et océans
- notions : 
  - la chlorophylle a est l'équivalent des végétaux sur terre, elle correspond au premier maillon de la chaine alimentaire marine. Il s'agira de faire le parallèle entre les 2 milieux. 
  - dans le milieu marin, la chlorophylle a est présente dans le phytoplancton, pour simplifier nous parlerons de plancton
  - la chlorophylle a donne la couleur verte aux océans. Les satellites mesurent cette couleur verte.
  - si la quantité de chlorophylle a évolue dans les océans, cela induira nécessairement des changements dans le milieu marin. 
  - Il s'avère que sous l'effet du réchauffement, de nombreuses espèces planctoniques adaptées aux eaux tempérées migrent vers les eaux de moins en moins froides du nord, entraînant avec elles leurs prédateurs, ce qui modifie l'équilibre du système. De plus,  l'accumulation de CO2 dans l'océan provoque une acidification des océans, qui induira des déséquilibres dans la répartition des organismes (certains disparaitront, d'autres se développeront plus) 
- durée : 30 minutes
- expérience : oui

# Déroulement
- Demander les conditions de croissance d'un végétal. En général, les élèves ont déjà étudié la croissance d'un végétal et ont observé qu'il faut de la lumière.
Lorsqu'ils ont listé les besoins, faire le parallèle avec le milieu marin. Le phytoplancton (organisme végétal marin) se développe et croit grâce à la lumière. Il sera absorbé par d'autres organismes, eux-mêmes absorbés par d'autres organismes. Le phytoplancton est donc le premier maillon de la chaîne alimentaire dans le milieu marin. 
- Présenter les cartes de l'évolution du plancton.
- On peut observer que la quantité de plancton varie selon les saisons.

# expérience pour montrer où est le plancton dans la mer
- Dans un verre d'eau, verser une goutte d'encre verte et observer la diffusion de l'encre. 
Cela montre la dispersion du plancton dans l'eau
- Dans un verre d'eau, faire légèrement tourner l'eau en rond pour créer un courant, arrêter et verser une goutte d'encre verte. Observer le mouvement créé et voir que l'encre crée des tourbillons. Le plancton suit le même mouvement.


```{r cars}
summary(cars)
```

## Including Plots

You can also embed plots, for example:

```{r pressure, echo=FALSE}
plot(pressure)
```

Note that the `echo = FALSE` parameter was added to the code chunk to prevent printing of the R code that generated the plot.
