---
title: "la_terre-est-bleue_grand"
author: "Julie Faucher, Laurent Dubroca, Colin Dubroca, Théodore Dubroca"
date: "`r date()`"
output:
  html_document:
    df_print: paged
  pdf_document: default
  word_document: default
---


```{r global_options,eval=F, include=F,cache=F,echo=F,warning=F,message=F,progress=F,verbose=F,results="hide"}
#knitr option
operationnel<-TRUE
knitr::opts_chunk$set(echo=FALSE, 
		      warning=!operationnel, 
		      message=!operationnel,
		      fig.height=8,
		      progress=!operationnel,
		      verbose=!operationnel,
		      include=TRUE,dev='png',autodep=FALSE)
#package
library(dplyr);library(tidyr);library(stringr)
library(ggplot2);library(gridExtra)
library(sf)
##library(openxlsx);library(mailR)
library(pander);library(captioner)
library(mapdata)
library(sparkTable)
library(cardidates)
library(lubridate)
library(ggmap)
library(osmdata)
library(ggspatial)
#local fct
#source("credo_fct.R")
#initialise les fonctions pour légender tables et figures
tabcap <- captioner(prefix = "Table")
figcap <- captioner(prefix = "Figure")

#`r tabcap(name="info",caption="Stock id: area, species, catches.")`
#```{r,cache=T,eval=!param[1,2],echo=FALSE,results="asis"}
#cat("Empty section with no plot means no data.")
#```
#```{r tsplot1caption,cache=T,eval=tabtest[1,2],echo=FALSE,results="asis"}
#cat(figcap(name="tsarea",caption="Landings by ICES divsion."))
#```
#param
zone <- c(left = -2, bottom = 49, right = 2, top = 51)

```

- résumé : identifier la part de l'eau sur la planète.
- notions : la Terre est une planète recouverte de mers et d'océans. La part des terres émergées est de 30% donc la Terre est récouverte par 71% de mers et d'océans. 
- intérêt de la séance : Par ses échanges permanents avec l’atmosphère, l’océan joue un rôle déterminant pour le climat. Quand la planète se réchauffe, c’est l’océan qui stocke la majeure partie de l’énergie reçue. En mesurant la quantité de chaleur stockée par l’océan, il est possible de quantifier et de suivre l’ampleur du réchauffement climatique.
- durée : 30 minutes
- expérience : oui

## Déroulement
- 
Recueillir les connaissances des élèves sur le thème de l'océan : qu'est-ce que l'océan ? qu'est-ce qu'on y trouve ? quel est son rôle pour la planète, l'homme, les êtres vivants ?
- Projeter la carte ou distribuer la fiche élève.
Préciser qu'il s'agit de la terre. Expliquer que les deux couleurs distinguent les continents (en gris) des mers (en bleu).
- Proposer aux élèves de localiser où ils se situent sur la carte. 
Il faut observer que :
- la couleur bleue occupe une surface plus importante que la couleur grise.

*Proposition d'activités :*

- proposer le coloriage des surfaces et voir que le temps de coloriage des océans est plus long que celui des continents. (sur un fond de carte vierge ?)
- découper les continents et les océans puis les assembler séparemment et constater que les surfaces diffèrent. 
- Découper les continents et les océans et peser les deux ensembles avec une balance à courrier. Constater que la masse différe.
  
# seconde phase
faire la séance proposée par lamap : https://www.fondation-lamap.org/node/28655


# Document

La carte est à imprimer et distribuer aux élèves.

## Carte

```{r worldmap0,echo=F,eval=F}
#prepare the world
library("rnaturalearth")
library("rnaturalearthdata")
library(ggplot2)
library(sf)
library(maps)
library(cowplot)
world <- ne_countries(scale = "medium", returnclass = "sf")
legendeworld<-data.frame(x=c(1,1,1,1),y=c(1.5,2,2.25,2.5),nom=c("Légende :","Terre","","Océan"))#,color=c("light grey","lightblue"))
aa<-ggplot()+geom_tile(data=legendeworld,aes(x=y,y=x,fill=nom),color="white")+
	scale_fill_manual(values=rev(c("lightgrey","lightblue","white","white")))+
	geom_text(data=legendeworld,aes(x=y,y=x,label=nom),size=3)+
	theme_void()+
	theme(legend.position="none")#+
	#coord_fixed()
#print(aa)


lemonde<-ggplot(data=world)+
geom_sf(data=world,colour="dark grey",fill="dark grey",show.legend=TRUE)+
coord_sf(expand=F)+theme_bw()+
 theme(panel.grid.major = element_line(colour = 'transparent'),
       panel.background = element_rect(fill = "lightblue", colour = "lightblue"))+
 ggtitle("Le monde")
#print(lemonde)

p1<-ggdraw()+
	draw_plot(lemonde,0,0,1,1)+
	draw_plot(aa,0.35,0.21,0.38,0.06)
print(p1)
```

